# 请教陈版主代建工程抵租金的会计处理

提问人：nancy.ren 时间：2016-11-16 11:10:16
A物流公司公司与B物流公司（是A的关联方）签订协议，由A公司为B公司垫付建设物流配送中心的建设资金，项目完工后，物流中心产权归B公司，A公司代建支出抵偿A公司租赁该物流配送中心的租金（届时公司将获得该物流配送中心的整体使用权）。请教陈老师如何对该事项进行会计处理。A公司建设物流中心是按照完工百分比法确认收入、成本，还是在账面确认为在建工程/固定资产，待完工后移交B公司，取得的物流中心使用权是否确认为无形资产和递延收益？ 万分感谢！

回答人：chenyiwei
如果A能够在一定年限内获得所建设的物流中心的完全自主使用权，则可以理解该交易的实质相当于A向B租用土地，但租金要到租赁期满时才支付，支付方式就是所建造的设施的届时价值。 举例：建造成本 1000 万元，预计使用寿命 50 年，土地租赁年限 20 年，期满后将该物流中心移交给B，A拥有 20 年使用权，则：假设不考虑残值因素， 20 年后该物流中心的折余价值就是 600 万元，分摊到 20 年租赁期，每年的租金支出就是 30 万元。
A的账务处理： 1 、出资建设时：借：长期待摊费用 1000 ，贷：银行存款等 1000 2、摊销该长期待摊费用：每年 借：营业成本20 ，贷：长期待摊费用 20 3、确认土地租金：每年 借：营业成本 30 ，贷：其他非流动负债 30 4、 20 年后移交该物流中心：借：其他非流动负债 600 ，贷：长期待摊费用 600
B的账务处理： 1 、每年确认租金收入：每年 借：其他非流动资产 30 贷：其他业务收入 30 2、 20 年后接收该物流中心：借：固定资产 600 ，贷：其他非流动资产 600

提问人：zengfengxia 时间：2016-11-18 11:38:57
我理解B公司已经拥有了与资产相关的完整的财产权和收益权，B公司能不能在完工日确定相关资产的完整成本？

回答人：chenyiwei
不可以。虽然法律上有所有权，但在 20 年内该物流中心的使用权在A，B并不控制该中心；且B在这 20 年内也不能从中获取经济利益，因此不符合确认为B的资产的条件。